# 现流流量抵销

提问人：依米 0571 时间：2019-02-21 09:59:19
陈老师，您好！
咨询一下合并层面现流的抵销问题。A公司 2018 年 2 月 28 日收购B公司， 2018 年 3 月 1 日为合并收购日。 2018 年 2 月 A 公司作为往来借款转给 B 公司 5000 万，A 公司作为 “支付其他与投资活动有关的现金”
核算，B 公司作为 “收到其他与投资活动有关的现金” 核算，合并层面 B公司 2018 年 3 月 1 日的现金与支付的对账之间的差额调整到” 投资支付的现金 “。
请教一下陈老师，在合并层面，需要把收购日发生的这笔现流进行抵销吗，B 公司单体的 “收到其他与投资活动有关的现金”5000 万与合并层面” 投资支付的现金 “5000 万相抵。如果需要相抵的，若B 公司 2018 年 3 月1 日所带现金与支付的对价的差额小于 5000 万，是 3000 万，按 3000万相抵吗？
请陈老师赐教。

回答人：chenyiwei
该笔借款发生于购买日之前，因此不属于需抵销的母子公司之间内部现金流。在合并报表层面，该笔 5000 万元仍列报为 “支付的其他与投资活动有关的现金”。
B 公司单体层面的 “收到其他与筹资活动有关的现金” 系发生于购买日之前，也不体现在合并现金流量表中。